最高法院刑事判決　　　　　　九十四年度台上字第六九四八號
　　上　訴　人　甲○○
　　　　　　　　　　　　51之.
　　　　　　　　　　　　號8樓.
上列上訴人因違反槍砲彈藥刀械管制條例案件，不服台灣高等法
院中華民國九十四年十月十一日第二審判決（九十四年度上訴字
第一一八三號，起訴案號：台灣桃園地方法院檢察署九十三年度
偵字第五三二七號），提起上訴，本院判決如下：
    主  文
上訴駁回。
    理  由
按刑事訴訟法第三百七十七條規定，上訴於第三審法院，非以判
決違背法令為理由，不得為之。是提起第三審上訴，應以原判決
違背法令為理由，係屬法定要件。如果上訴理由狀並未依據卷內
訴訟資料，具體指摘原判決不適用何種法則或如何適用不當，或
所指摘原判決違法情事，顯與法律規定得為第三審上訴理由之違
法情形，不相適合時，均應認其上訴為違背法律上之程式，予以
駁回。本件原判決綜合調查證據之結果，認上訴人甲○○一行為
犯有槍砲彈藥刀械管制條例第七條第四項未經許可，持有手槍罪
及同條例第十二條第四項未經許可，持有子彈罪二罪名之事實，
因認第一審判決，依想像競合犯關係，從一重之前罪處斷，量處
有期徒刑伍年貳月，併科罰金新台幣陸萬元，罰金部分並諭知易
服勞役之折算標準，扣案制式九厘米手槍一支（槍支管制編號0
000000000號）及九厘米制式子彈四顆均沒收，為無不
合，予以維持，駁回上訴人在第二審之上訴，已詳認定犯罪事
實之依據及憑以認定之理由，並對其否認犯罪之辯詞，如何不足
採信，亦已依據卷內資料予以指駁及說明，從形式上觀察，原判
決並無違背法令情形。按事實之認定及證據之取捨，乃屬事實審
法院之職權，證人之證言及合法調查所得之證據，何者為可採，
事實審法院本得參酌其他相關證據為自由之判斷，苟無違反經驗
法則或論理法則，自難指為違法。原判決依憑上訴人於警詢及偵
訊時之部分自白，證人戚祁郅及員警陳學民、劉樹中於警詢或一
審偵審時之供證，如原判決理由二、(一)、(二)、(三)、（１）、（２
）所列各項證據，與其他調查證據取捨之結果，認定上訴人確有
本件犯行，摒棄不採上訴人及其辯護人有利、迴護之辯詞，經核
其證據之取捨及證明力之判斷於法均無不合。上訴意旨仍執陳詞
，謂依據戚祁郅、陳學民、劉樹中於一審偵審時之證詞、系爭通
聯紀錄及桃園縣敏盛醫院之函文，案發地點係李明聰代戚祁郅出
面承租，放置系爭槍彈之皮包亦非上訴人所有，上訴人於警方執
行搜索時，未立即坦承持有系爭槍彈，並撥打因傷住院之李明聰
行動電話聯繫確認案情原委，因恐遭長期羈押取供致心生恐懼，
始向警方為不利於己之非任意性自白，又戚祁郅之警詢筆錄僅
及Ｋ他命之製造過程，與本件案情無涉，且未經上訴人對戚祁郅
行交互詰問程序，該警詢筆錄自屬審判外陳述之傳聞證據，顯無
證據能力，原判決未詳為調查、審酌，逕為不利上訴人之認定，
洵有未洽等語，係就原審已詳為調查論斷與說明之事項，再事爭
執，殊非適法之第三審上訴理由。又審理事實之法院，其認定被
告犯罪事實所憑之證據，並不以直接證據為限，間接證據亦包括
在內，凡綜合調查所得之各種直接及間接證據，本於推理之作用
得其心證，而為事實之判斷，苟與事實無違，此項判斷即與完全
憑空推測迥異，即不容任意指為違法。原判決並非僅依憑上訴人
及戚祁郅警詢時之自白及證詞為認定上訴人犯行之唯一證據，而
係引述前開各種直接及間接證據，本於推理之作用予以綜合判斷
，查明確與事實相符，始資以論罪科刑，難認有何違法。再刑事
訴訟法第三百七十九條第十款所謂應於審判期日調查之證據，必
須該證據確與待證事實有重要關係，就其案情委有調查之必要者
而言。本件事證已臻明確，且第一審法院依上訴人之選任辯護人
聲請，已二次合法傳喚並拘提戚祁郅到庭訊問未果，且警方查獲
本件扣案槍、彈時，李明聰、包春俊均不在場，原審未再傳訊李
明聰、戚祁郅及包春俊，不為無益之調查，不得指為調查未盡。
至原判決未說明不傳訊李明聰、包春俊之理由，雖稍嫌闕漏，惟
於判決主旨尚無所影響。另警方至現場執行夜間臨檢搜索，已徵
得上訴人及戚祁郅同意，有桃園縣警察局桃園分局埔子派出所扣
押及搜索調查筆錄附卷可稽（見偵卷第二五至二七頁），原判決
就此未為說明，仍不影響判決主旨。此外，上訴人徒憑己意，對
原審採證認事職權之適法行使及原判決理由已詳為論斷之事項，
任意爭辯，核與法定上訴第三審之形式要件不符，其上訴違背法
律上之程式，應予駁回。
據上論結，應依刑事訴訟法第三百九十五條前段，判決如主文。
中　　華　　民　　國　九十四　年　 十二 　月　　八　　日
                      最高法院刑事第四庭
                          審判長法官  謝　家　鶴
                                法官  洪　文　章
                                法官  花　滿　堂
                                法官  陳　世　淙
                                法官  洪　佳　濱
      本件正本證明與原本無異
                                      書  記  官
中　　華　　民　　國　九十四　年　 十二 　月　二十二　日
　　　　　　　　　　　　　　　　　　　　　　　　　　　Ｔ
